【裁判字號】    89,訴,869
【裁判日期】    891004
【裁判案由】    毒品危害防制條例
【裁判全文】
臺灣彰化地方法院刑事判決                          八十九年度訴字第八六九號
    公  訴  人  臺灣彰化地方法院檢察署檢察官
    被      告  甲○○
右列被告因違反毒品危害防制條例案件，經檢察官提起公訴 (八十九年度毒偵字第三
三五七號、第三五四八號)，本院判決如左：
    主  文
甲○○施用第一級毒品，處有期徒刑捌月，扣案之第一級毒品海洛因壹小包（毛重零
點捌公克）沒收銷燬之。又施用第二級毒品，處有期徒刑陸月。應執行有期徒刑壹年
，扣案之第一級毒品海洛因一小包（毛重零點捌公克）沒收銷燬之。
    事  實
一、甲○○前因施用毒品案件，經裁定送觀察、勒戒後，認無繼續施用毒品之傾向，
    業經臺灣彰化地方法院檢察署檢察官於民國八十九年四月一日，以八十九年度毒
    偵字第一六三六號為不起訴處分確定；詎仍不知悔改，於八十九年六月二十四日
    ，在其位於桃園縣大溪鎮福安里慈安新村卅六號住處，施用第一級毒品海洛因一
    次；於同年月二十七日經台灣彰化看守所附設勒戒處所採集尿液前三日內某不詳
    時段，在不詳地點施用第二級毒品安非他命一次，嗣於八十九年六月二十七日下
    午四時二十分許，在彰化縣員林鎮○○路○段九十六號前之處所為警查獲，並扣
    得第一級毒品海洛因毛重○‧八公克。經依本院八十九年度毒聲字第三一六一號
    裁定送觀察、勒戒後，認有繼續施用毒品之傾向。
二、案經彰化縣警察局彰化分局報告及臺灣彰化地方法院檢察署檢察官自動檢舉偵查
    起訴。
    理  由
一、右揭施用第一級毒品海洛因之犯罪事實，業據被告甲○○坦承不諱，惟矢口否認
    有何施用安非他命犯行，辯稱可能是伊在福生診所接受戒毒治療，服用藥物後致
    尿液呈安非他命陽性反應云云；惟查其經警、勒戒處所採集尿液送檢驗，分別呈
    嗎啡陽性反應及鴉片類、安非他命類陽性反應，此有彰化縣衛生局八十九年六月
    二十八日煙檢字第８９２３９８號出具之煙毒尿液檢驗成績書，及昭信科技顧問
    股份有限公司於八十九年六月三十日出具之濫用藥物尿液檢體檢驗報告各一份附
    卷可證，另有第一級毒品海洛因毛重○‧八公克扣案足資佐；又查，以人體吸入
    安非他命後，經新陳代謝結果，約有百分之七十於二十四小時內自尿中排出，約
    百分之九十於九十六小時自尿中排出，最長可能不會超過四天，此有行政院衛生
    署藥物食品檢驗局八十一年二月八日（８１）藥檢壹字第００１１５６號函附卷
    可證；且經本院詢問福生醫院，該醫院答覆稱：被告並非該院病患，且該院所施
    用之針劑及口服藥物，均按上級衛生機關規定施用，絕無有陽性反應，有該院八
    十九年九月二十五日覆函附卷可考；是足認被告應於採尿之當日回溯前三日（含
    當日共四日）內，確有施用第二級毒品安非他命至少一次，其所辯尚難採取；又
    被告前因施用毒品案件，經裁定送觀察、勒戒後，認無繼續施用毒品之傾向，經
    臺灣彰化地方法院檢察署檢察官於八十九年四月一日，以八十九年度毒偵字第一
    六三六號為不起訴處分確定等情，亦有臺灣彰化地方法院檢察署刑案資料查註紀
    錄表在卷可按；被告依本院八十九年度毒聲字第三一六一號裁定送台灣彰化看守
    所附設勒戒所觀察、勒戒後，認有繼續施用毒品向，復有該所八十九年七月三日
    彰所衛字第一六四六號函送之報告書、八十九年七月十三日彰所戒字第一七九四
    號函送之有無繼續施用毒品傾向證明書各一紙附卷可稽，被告犯行應堪認定。
二、核被告所為，係犯毒品危害防制條例第十條第一項、第二項之施用第一、二級毒
    品罪，其持有第一級海洛因、第二級毒品安非他命之低度行為，應為施用第一級
    、第二級毒品之高度行為所吸收，均不另論罪；再其所犯上開二罪間，方法各別
    ，行為互異，應分論併罰。爰審酌被告犯罪動機、目的、手段、所生之危害及犯
    後之態度等一切情狀，量處如主文所示之刑，並定應執行之刑，以示懲儆。扣案
    之第一級毒品海洛因一小包（毛重共０．八公克），為查獲之毒品，併應依毒品
    危害防制條例第十八條第一項前段依法宣告沒收並銷燬之。
據上論斷，應依刑事訴訟法第二百九十九條第一項前段，毒品危害防制條例第十條第
一項、第二項、第十八條第一項前段，刑法第十一條、第五十一條第五款，判決如主
文。
本案經檢察官張崇哲到庭執行職務。
中    華    民    國    八十九    年      十      月        四          日
                                臺灣彰化地方法院刑事第一庭
                                    法      官  吳俊螢
右正本證明與原本無異。
如不服本判決，應於送達後十日內向本院提出上訴狀(須附繕本)。
                                    法院書記官  莊素美
中    華    民    國    八十九    年      十      月        九          日
毒品危害防制條例第十條：
施用第一級毒品者，處六月以上五年以下有期徒刑。
施用第二級毒品者，處三年以下有期徒刑。


司法院資訊處製作；財團法人民間司法改革基金會備份。
